【裁判字號】    97,交上訴,1925
【裁判日期】    971016
【裁判案由】    公共危險等
【裁判全文】
臺灣高等法院臺中分院刑事判決      97年度交上訴字第1925號
上  訴  人
即  被  告  甲○○
上列上訴人因公共危險等案件，不服臺灣彰化地方法院97年度交
訴字第74號中華民國97年7月2日第一審判決（起訴案號：臺灣彰
化地方法院檢察署97年度偵字第624號），提起上訴，本院判決
如下：
    主  文
上訴駁回。
甲○○緩刑伍年，並應依附件臺灣彰化地方法院九十七年度移調
字第三０號調解程序筆錄所載調解成立內容履行賠償義務；及向
彰化縣政府提供一百小時之交通義務勞務，於緩刑期間付保護管
束。
    犯罪事實及理由
一、本案經本院審理結果，認第一審以上訴人即被告甲○○（下
    稱被告）犯刑法第二百八十四條第二項後段之業務過失傷害
    致人重傷罪，處有期徒刑拾月；又犯刑法第一百八十五條之
    四之肇事致人傷害逃逸罪，處有期徒刑拾月，應執行有期徒
    刑壹年陸月，認事用法及量刑均無不當，應予維持，並引用
    第一審判決書記載之事實、證據及理由（如附件）。
二、被告上訴意旨略以：被告已經與告訴人成立調解，且有子女
    待撫育，請求給予改過自新之機會，並從輕量刑云云。訊據
    被告對於上開犯罪事實均坦承不諱，本件原判決對於認定被
    告確有業務過失傷害致人重傷及肇事致人傷害逃逸之犯行，
    已經詳為調查審酌，並說明其認定之證據及理由，經核均無
    違證據及經驗法則。按量刑輕重係屬事實審法院得依職權自
    由裁量之事項，苟已斟酌刑法第五十七條各款所列情狀而未
    逾越法定刑度，不得遽指為違法（最高法院七十二年度臺上
    字第六六九六號、七十五年度臺上字第七０三三號判例要旨
    參照）；且在同一犯罪事實與情節，如別無其他加重或減輕
    之原因，下級審量定之刑，亦無過重或失輕之不當情形，則
    上級審法院對下級審法院之職權行使，原則上應予尊重（最
    高法院八十五年度臺上字第二四四六號裁判意旨參照）。被
    告上訴意旨謂其已經與告訴人成立調解，請求給予改過自新
    之機會，爰請求從輕量刑等為由，指摘原判決不當，請求撤
    銷原審判決，其上訴為無理由，應予駁回。
三、次按刑罰之主要目的乃在於公正地報應行為人之罪責，並以
    刑罰之公正報應，威嚇社會大眾而生嚇阻犯罪之一般預防功
    能，且善用執行刑罰之機會，從事受刑人之矯治工作，而收
    教化之個別預防功能，因而，刑罰應該是符合相當原則之公
    正刑罰，不可過份強調威嚇社會大眾之一般預防功能，或是
    過份強調教化犯罪人之個別預防功能，而輕易破壞刑罰公正
    報應之本質。查被告前未曾因故意犯罪受有期徒刑以上刑之
    宣告，有臺灣高等法院被告前案紀錄表一份在卷可按，被告
    猝然發生車禍後，未停留在現場而肇事逃逸之行為固屬違法
    不當，本院衡酌全案情節，認被告本身具有改善之可能性，
    其偶因一時疏失及失慮而觸犯本件刑章，犯後業已與告訴人
    達成調解（經告訴代理人丙○○提出如附件所示之臺灣彰化
    地方法院九十七年度移調字第三０號調解程序筆錄一份附卷
    ），同意賠償損害，告訴代理人丙○○於本院準備程序亦陳
    明希望給予被告緩刑等語（見本院卷第三二頁），本院認原
    審量處之宣告刑既已較重於檢察官之具體求刑（原審公訴蒞
    庭檢察官具體求刑定應執行刑為有期徒刑一年），且刑罰之
    執行，對被告之改善尚不具必要性，本院認經此偵審程序並
    刑之宣告後，被告應知所警惕，而無再犯之虞，因認暫不執
    行其刑為當，爰依刑法第七十四條第一項第一款規定，予以
    宣告緩刑伍年，用啟自新。又本院為督促被告確實履行調解
    條件，認有依照刑法第七十四條第二項第三款規定，命被告
    履行附件調解程序筆錄所示之調解條件之必要，而併為此附
    負擔之宣告（被告如有違反所定負擔未履行賠償，且情節重
    大者，被害人家屬得依刑法第七十五條之一第一項第四款之
    規定，聲請檢察官為撤銷緩刑宣告之聲請，執行宣告刑，併
    予敘明）。另被告平時以駕駛自小貨車載運貨物、物品為業
    ，為從事駕駛業務之人，自應嚴加遵守交通安全相關法令，
    本院認為被告之行為，如僅依附件調解程序筆錄所載調解成
    立內容履行賠償義務之方式，尚不足以達成記取教訓之目的
    ，為加強約束被告之行為，使其牢記所犯之過錯，不致再犯
    起見，爰併依刑法第七十四條第二項第五款，諭知於緩刑期
    間提供一百小時交通義務勞務之責，並依刑法第九十三條第
    一項第二款命於緩刑期間付保護管束，以促其知所警惕，以
    免再犯。
據上論斷，應依刑事訴訟法第三百六十八條，刑法第七十四條第
一項第一款、第二項第三、五款、第九十三條第一項第二款，判
決如主文。
本案經檢察官乙○○到庭執行職務。
中    華    民    國    97    年    10    月    16    日
             刑事第十一庭 審判長法  官  陳  朱  貴
                                法  官  郭  同  奇
                                法  官  胡  文  傑
上列正本證明與原本無異。
肇事致人傷害逃逸罪部分得上訴；業務過失傷害致人重傷罪部分
不得上訴。
如不服本判決應於收受送達後十日內向本院提出上訴書狀，其未
敘述上訴之理由者並得於提起上訴後十日內向本院補提理由書（
均須按他造當事人之人數附繕本）。
                                書記官  蔡  嘉   萍
中    華    民    國    97    年    10   月     16    日


司法院資訊處製作；財團法人民間司法改革基金會備份。
